【裁判字號】    95,繼,2150
【裁判日期】    951127
【裁判案由】    指定遺產管理人
【裁判全文】
臺灣板橋地方法院民事裁定              95年度繼字第2150號
聲  請  人  甲○○
上列聲請人聲請選任被繼承人乙○○之遺產管理人事件，本院裁
定如下：
    主      文
選任甲○○（女、民國○○○年○月○○○日生、身分證統一編
號：Ｚ000000000號）為被繼承人乙○○（男、民國○
○○年○○月○○日生、身分證統一編號：Ｚ00000000
0號、生前籍設台北縣永和市○○街十四巷一號一樓）之遺產管
理人。
程序費用由被繼承人乙○○之遺產負擔。
    理      由
一按先順序繼承人均拋棄其繼承權時，由次順序之繼承人繼承。
  其次順序繼承人有無不明或第四順序之繼承人均拋棄其繼承權
  者，準用關於無人承認繼承之規定；又繼承開始時，繼承人之
  有無不明者，而無親屬會議或親屬會議未於一個月內選定遺產
  管理人者，利害關係人得聲請法院選任遺產管理人，民法第一
  千一百七十六條第六項、第一千一百七十七條、第一千一百七
  十八條第二項分別定有明文。
二本件聲請意旨略以：被繼承人乙○○（男、民國○○○年○○
  月○○日生、身分證統一編號：Ｚ000000000號、生
  前籍設台北縣永和市○○街十四巷一號一樓）因病於九十二年
  七月一日死亡，而其法定順序之繼承人均已拋棄繼承，茲因被
  繼承人係光華膠業廠有限公司（公司編號：00000000
  、地址：台北縣三重市○○○路二十四巷二號三樓）之股東，
  今為辦理該公司之歇業登記，經召開親屬會議選任被繼承人之
  妹甲○○為被繼承人乙○○之遺產管理人，爰依法聲請本院准
  予裁定選任聲請人甲○○本人為被繼承人乙○○之遺產管理人
  等語。
三經查：
  (一)本件聲請人主張被繼承人乙○○於九十二年七月一日死亡，
    其所有繼承人全部拋棄繼承，以及該被繼承人之親屬會議未
    於一個月內選定遺產管理人之事實，業據其提出戶籍謄本、
    板院輔家任九二年度繼字第八六Ｏ號、板院通家任繼字第一
    一二五號、及板院通民任繼字第八六二號拋棄繼承准予備查
    函影本各一件，及親屬會議紀錄一紙在卷為證。從而，聲請
    人以被繼承人乙○○與伊均係光華膠業廠有限公司之股東，
    為辦理該公司之歇業登記，基於利害關係人身分，聲請選任
    被繼承人之遺產管理人，核與首揭規定相符，自屬於法有據
    。
  (二)其次，有關被繼承人乙○○之親屬會議，前於九十五年十月
    二十二日已做成決議，決定由聲請人充當法院選任被繼承人
    遺產管理人之人選一節，亦有上開親屬會議紀錄一紙在卷可
    稽，並經出席該親屬會議之關係人吳黃金治本人、吳志明之
    代理人李文裕、吳美琴之代理人吳寶均到院論述無訛。因聲
    請人甲○○本為被繼承人乙○○之妹，與被繼承人為至親關
    係，雖渠已拋棄繼承，然渠對被繼承人遺產、遺債之日後管
    理應較他人關心，且就被繼承人之財產管理亦較他人方便，
    對於遺產管理人職務之遂行，應有所助益，亦不致有利害偏
    頗之虞。準此，本院爰依法選任聲請人甲○○本人為被繼承
    人乙○○之遺產管理人。
四依非訟事件法第一百五十七條，裁定如主文。
中    華    民    國    95    年    11    月    27    日
                          家事法庭法  官  余來炎
以上正本係照原本作成。
如對本裁定抗告須於裁定送達後十日內向本院提出抗告狀。
中    華    民    國    95    年    11    月    27    日
                                  書記官  蕭詩穎


司法院資訊處製作；財團法人民間司法改革基金會備份。
